# 请教陈版和各位大侠，关于资产证券化中母公司为子公司的出表贡献差额补足的问题

提问人：zxxiao2007 时间：2016-12-30 10:18:23
假设母公司为子公司的资产证券化业务承诺差额补足且其他情况均满足出表的情况下。母公司差额补足的承诺能看作对子公司的连带担保或者认为其母公司的一种间接利益输送更恰当？因为出表将造成子公司的报表结构比发生大的改观，其主要原因是母公司的差额补足行为造成。

回答人：chenyiwei
母公司承担差额补足义务，可能导致该项资产证券化业务在子公司报表层面满足基础资产终止确认条件，但在其母公司（承担差额补足义务）的合并报表层面不满足终止确认条件的情况。这体现了子公司将相应的风险和报酬事实上转移给了母公司。